【裁判字號】    92,聲,82
【裁判日期】    920318
【裁判案由】    
【裁判全文】
臺灣臺南地方法院民事裁定  九十二年度聲字第八二號
    聲  請  人  馬來西亞商富析資產管理股份有限公司台灣分公司
    法定代理人  丙○○
    代  理  人  戊○○
    聲  請  人  第一商業銀行股份有限公司西台南分行
    法定代理人  李商文
    相  對  人  翰鋼鐵股份有限公司
    法定代理人  乙○○
    相  對  人  丁○○
                甲○○
右當事人間聲請變換提存物事件，本院裁定如左：
    主      文
本院八十九年度存字第二九三六號擔保提存事件聲請人第一商業銀行股份有限公司西
台南分行提供之擔保金新台幣肆拾陸萬陸仟陸佰陸拾陸元，准以聲請人馬來西亞商富
析資產管理股份有限公司台灣分公司提供之新台幣肆拾陸萬陸仟陸佰陸拾陸元或同額
之美商花旗銀行台北分行可轉讓定期存單代之，並由聲請人第一商業銀行股份有限公
司西台南分行領回本院八十九年度存字第二九三六號擔保提存事件之擔保金新台幣肆
拾陸萬陸仟陸佰陸拾陸元。
聲請程序費用由聲請人負擔。
    理      由
一、按法院得依供擔保人之聲請以裁定准許其變換提存物，民事訴訟法第一百零五條
    第一項定有明文。次按以收購金融機構不良債權為目的之資產管理公司，金融機
    構讓與其不良債權時，就該債權對債務人或保證人已取得之執行名義，其效力及
    於資產管理公司；又受讓金融機構不良債權時，債權讓與之通知得以公告方式代
    之，不適用民法第二百九十七條及第三百零一條之規定，金融機構合併法第十五
    條第一項第二款、同條項第一款及第十八條第三項亦有明文規定。
二、本件聲請意旨略以：聲請人第一商業銀行股份有限公司西台南分行（下稱一銀西
    台南分行）前遵本院八十九年度裁全字第四七一七號民事裁定為擔保假扣押，曾
    提供新台幣肆拾陸萬陸仟陸佰陸拾陸元，並以本院八十九年度存字第二九三六號
    擔保提存事件提存後，聲請本院以八十九年度執全字第二六一七號假扣押執行相
    對人所有財產在案。嗣聲請人一銀西台南分行於民國九十一年十一月十一日依金
    融機構合併法，將其對相對人之不良債權及該債權之擔保暨其他從屬權利公告讓
    與聲請人馬來西亞商富析資產管理股份有限公司台灣分公司（下稱馬來西亞富析
    資管公司）。茲因聲請人一銀西台南分行須領回系爭提存物，聲請人爰依前揭規
    定，聲請由聲請人馬來西亞富析資管公司提供同額之現金或美商花旗銀行台北分
    行可轉讓定期存單為擔保，以變換聲請人一銀西台南分行提存之系爭提存物，並
    由聲請人一銀西台南分行領回該提存物等語。
三、經查：聲請人前開主張之事實，已據提出本院八十九年度裁全字第四七一七號民
    事假扣押裁定、八十九年度存字第二九三六號提存書及債權讓與公告新聞紙（以
    上均影本）等件為證，且經本院依職權調取前開假扣押民事保全程序執行卷宗及
    擔保提存卷宗核閱無誤，應堪信為真實。從而，本件依金融機構合併法第十五條
    第一項第二款規定，聲請人一銀西台南分行已取得之執行名義即前揭假扣押裁定
    之效力，既及於聲請人馬來西亞富析資管公司，則聲請人馬來西亞富析資管公司
    本於假扣押債權人之地位，與系爭提存物之供擔保人即聲請人一銀西台南分行，
    共同聲請准予變換提存物，並由聲請人一銀西台南分行領回系爭提存物，於法即
    無不合，應予准許。
四、依民事訴訟法第一百零五條第一項、第九十五條、第八十一條第一款、第八十五
    條第一項前段、第八十五條第一項前段，裁定如主文。
中      華      民      國    九十二    年      三      月     十八     日
                                臺灣臺南地方法院民事第四庭
~B法      官  張季芬
右為正本係照原本作成
如對本裁定抗告須於裁定送達後十日內向本院提出抗告狀，並繳納抗告裁判費新台幣
四十五元。
中      華      民      國    九十二    年      三      月     十八     日
~B法院書記官  汪姿秀


司法院資訊處製作；財團法人民間司法改革基金會備份。
